# 关于反向购买

提问人：meng081023 时间：2015-05-21 00:05:07
陈老师您好！，请问，在反向购买下，购买日之前购买方（法律意义上的子公司）实现的净利润，在合并报表中是否属于非经常性损益？谢谢您！

回答人：chenyiwei
在反向购买下，购买日之前购买方（法律意义上的子公司）实现的净利润，在合并报表层面不会整体形成一项非经常性损益，当然其中的非流动资产处置损益等单项非经常性损益项目仍是非经常性损益，但其余损益项目不是非经常性损益。